- Setkání proběhlo mezi Pavlem, Zuzanou R., Lubošem, Jitkou a Annou.
- Zuzana R. zmínila, že území je přistupováno vlažně a pozemky jsou problematické.
- Pavel uvedl, že mezi vlastníky pozemků není všechno v pořádku a budou se ještě handrkovat o prodeji.
- Zuzana R. zmínila jednání mezi Šajnerem a Hlaváčkem ohledně dopravy v Letňanech a Kbelích.
- Luboš informoval o jednání Rózy Kašparové s Révald architekti ohledně Karlova náměstí a změnách v hospodaření s dešťovou vodou.
- Luboš také zmínil schůzku s paní architektkou Mastíkovou ohledně volnočasového areálu Folimanka.
- Jitka a Anna diskutovaly o možných změnách v způsobu práce architektů Loxie.
- Zuzana R. a Luboš hovořili o problémech s projektem Folimanka a možném bojkotu.
- Zuzana R. informovala o nemoci ředitele a zastupování Markem, který má hodně práce.
- Hodně práce a stresu v týmu, Pavel se snaží uvolnit atmosféru.
- Zuzana R. chválí obraz za Pavlem, myslí si, že je to Ostrej Roháč, ale je to Sněžka z Liščí hory.
- Zuzana R. má obraz namalovaný malířem Matějem Lipavským, který rychle maloval, aby mu neuteklo světlo.
- Filip má za sebou fotku z Kostnice v Sedlci, kterou sám vyfotil.
- Zuzana R. a Filip diskutují o manuálu hřbitovů, který by měla přečíst paní Johnová.
- Jan řeší poslední spis a dvojdomečky, všichni jsou zdraví.
- Ondřej nemá momentálně žádné problémy k řešení.
- Plánování schůzek: Sedlcká skupina se sejde zítra, Hostivařský průmysl možná v pátek.
- Luboš nebude na schůzce zejtra kvůli jednání s Oldou.
- Plánovaná dopravní schůzka v únoru, kde budou účastníci zváni Filipem Foglarem a moderovat bude Jaromír.
- Schůzka proběhla s účastí PERSON264, PERSON265, PERSON266 a dalších
- Byl zmíněn projekt PROJECT59, který má být konečně podepsán
- PERSON267 informovala PERSON266 o situaci s projektem PROJECT60 a komunikací s PERSON269
- PERSON265 plánuje fotit v Braníku, kde se nachází pivovar
- Příští schůzka by měla začít v půl 10 kvůli prezentaci o pražských nemocnicích
- Tým pracuje na nové aplikaci pro zakreslování studií a elektronizaci spisů
- Tým PROJECT61 odvedl velký kus práce a možná by mohli prezentovat své výsledky na dalším setkání
- PERSON271 a PERSON277 spolupracují na koncepčním zadání projektu PROJECT62
- Možná spolupráce na zlepšení přístupu k nové železniční zastávce v ORGANIZATION141
- PERSON266 a PERSON272 diskutovali o úpravách v rámci projektu ORGANIZATION141, který se týká bezbariérových vazeb a mimoúrovňových prvků.
- PERSON266 a PERSON278 hovořili o záměru projektu PROJECT64, který nebyl u nich na vyjádření, ale byl součástí dokumentace k územnímu rozhodnutí.
- PERSON278 zmínil, že projekt PROJECT64 měl problémy se souladem s územním plánem a místní obyvatelé ho nechtěli.
- PERSON266 informoval o poslední variantě projektu PROJECT66 nad hlavním nádražím, která se nelíbila dopravákům ani PERSON280.
- PERSON266 zmínil vznik nového oddělení zelené infrastruktury u ORGANIZATION147 a plánované jednání na úrovni náměstků.
- Bylo rozhodnuto, že projekt PROJECT67 bude příštích 5 let v Moravském Krumlově a poté 20 let v ORGANIZATION148, s možností dalších lokalit v Praze.
- PERSON266 varoval před zcizením věcí v kancelářích a doporučil zamykat kanceláře nebo si dávat pozor na své věci.
- PERSON285 z ORGANIZATION150 se ptal, zda má znovu prezentovat agendu okolo umění, jelikož bude pravděpodobně odcházet.
- Zmínka o možnosti přidání dokumentu s informacemi do složky
- Názor, že přidání dalšího systému by způsobilo zatěžování
- Rutinní práce vyžaduje pozornost a soustředění
- Nechtějí zatěžovat dalšími úkoly
- Diskuze o koordinačním zápisu pro rekonstrukci v Lipanském
- Otázka, kdo má podepisovat koordinační zápis (PERSON290, PERSON286 nebo PERSON308)
- PERSON291 navrhuje, aby podepsal ten, kdo měl projekt na starosti na ORGANIZATION138
- PERSON286 zvažuje, zda by to měl být on nebo PERSON308
- PERSON291 nabízí podepsat v zastoupení, pokud PERSON308 nemá elektronický podpis
- Domluva na postupu s podpisem a odesláním koordinačního zápisu
- Proběhlo jednání o podepsaném formuláři s průvodním dopisem a koordinačním vyjádřením [ORGANIZATION163].
- [PERSON309] pozdravuje všechny účastníky jednání a potřebuje souhlasné vyjádření k formalitě ohledně změny mateřské školky.
- [ORGANIZATION165] chce u školy umístit stojan na kola, jedná se o dotaz, zda je potřeba koncepční vyjádření.
- [PERSON278] se domnívá, že koncepční vyjádření není potřeba, protože stojan na kola není ve veřejném prostoru.
- [PERSON288] se účastnila online jednání o rekonstrukci [PROJECT81] a souvisejících studiích [PROJECT82], [PROJECT83] a [PROJECT84].
- Architekt [PERSON312] uzavřel smlouvu s [ORGANIZATION168] na pokračování projektování [PROJECT84] po více než roce.
- Byly prezentovány studie týkající se záměru na [PROJECT61] v [PROJECT85] a dopravní prověření nového úrovňového vedení [PROJECT83].
- Inženýr [PERSON311] zpracovává dopravně-inženýrskou studii na odbočení z [PROJECT81] do Argentinské a druhé ucho směrem na Magistrálu.
- Hlavním tématem jednání byly projekty a studie související s rekonstrukcí [PROJECT81] a dalšími dopravními projekty.
- Soutěž na projekt nebyla důsledně vypořádaná
- Jednání s [ORGANIZATION158] ohledně [PROJECT83] a odstranění podjezdu pod Bubenskou
- Hledání varianty pro tramvajovou trať, která by vyhověla hlukovým normám
- Výsledek hledání řešení by měl být do konce ledna
- Negativní stanovisko [ORGANIZATION158] k části územní studie [PROJECT85], pokud se nepodaří najít řešení
- Prověření integrace cykloopatření do [PROJECT81] na základě pověření náměstka [PERSON310]
- Návrh rozšíření mostu na 31 metrů pro ideální uspořádání příčného profilu
- Vzrušení na straně projektantů [ORGANIZATION166] a [ORGANIZATION167] kvůli památkové ochraně části mostu
- Náměstek [PERSON310] má zájem o zlepšení [PROJECT82] na straně Karlína a Nového Města
- Možná realizace návrhu by znamenala sejmutí památkové ochrany z části [PROJECT81]
- Projekt je ve fázi stavebního povolení, územní rozhodnutí je prodlouženo do srpna 2022
- Investorem projektu je [ORGANIZATION163]
- Schůzka proběhla s účastí PERSON275, PERSON266, PERSON278, PERSON291, PERSON272 a dalších.
- PERSON275 informoval o problémech s připojením a omluvil se.
- Diskuze o jednání s ORGANIZATION172 na ORGANIZATION129 ohledně cyklostojanů u stanic metra.
- Koncepční vyjádření na žádost ORGANIZATION158 ohledně cyklostojanů.
- Domluva s paní PERSON315 o komunikaci a konzultacích prostřednictvím e-mailu.
- Možná bude chodit více záměrů od ORGANIZATION172 pro ujištění, že je vše v pořádku.
- Připomenutí ohledně projektu PROJECT86 a potřeba zpracování harmonogramu práce.
- Diskuze o výsledném dokumentu pro projekt PROJECT86 a jeho formátu.
- Návrh na odevzdání studie ve variantách a nechat ORGANIZATION149 rozhodnout o podpoře nebo dopracování jedné z variant.
- Nutnost prověřit některé aspekty, jako je vedení sítí, ale výstup nemusí být tak strukturovaný a dopodrobna.
- Probírali možné změny územního plánu a metropolitního plánu.
- Diskutovali o protichůdných představách mezi nimi a městskou částí.
- Zmínili investory a možnost skončit ve variantách.
- Plánují splnit termín a nechat si potom zadat dopracování nějaké varianty.
- Budou muset vyslechnout představy PERSON317 a sekretariátu PERSON318.
- PERSON272 se zajímal o představy od sekretariátu PERSON318.
- Plánují další jednání v menší skupině.
- PERSON267 a PERSON291 diskutovali o dotazníku ohledně Japonska.
- PERSON291 měl schůzku s náměstkem PERSON310 a PERSON318.
- PERSON267 a PERSON291 se domluvili na dalším postupu ohledně dotazníku.
- Žádný podobný projekt zatím nepřišel, ale je možnost znovu ho prezentovat
- Diskuze o informacích k projektům, konkrétně [PROJECT68]
- Příprava soutěže na prvek v souvislosti s koncepční studií [PROJECT69]
- Dotaz z [ORGANIZATION151] ohledně účasti [ORGANIZATION138] v roli experta v komisi
- Zmínka o [PROJECT70] a dalších projektech, na kterých se [PERSON285] podílí
- Plánovaná předávka informací od [PERSON285] k [ORGANIZATION150]
- [ORGANIZATION152] si vyžádala 3 lidi z [ORGANIZATION138] jako experty pro soutěžní komisi
- [PERSON286] má přeposlat mail od [PERSON289] ohledně dopisu [ORGANIZATION151]
- [ORGANIZATION138] zatím nemá oficiální zadání na zpracování studie pro [ORGANIZATION153], ale bude se o tom jednat
