- Jindřich napsal polemický závěr a přesunul komentáře
- Diskuse o tom, kdo napsal určitý text a jak ho přesunout
- Potřeba upravit souhrn (summary) a zjistit, co je v něm důležité
- David možná píše příliš podrobně, Tomáš naopak moc stručně
- Návrh na změnu čísel kapitol v souhrnu
- Rozdíl mezi abstraktem a souhrnem není jasný
- Tomáš rozepíše kapitoly 3 a 4, David zkrátí kapitolu 5
- Změna textu do přítomného času
- David se pokusí dát souhrn dohromady, aby měl nějaký tvar
- Schůze se týkala formátování textu, zkracování popisků a úpravy barev v dokumentu.
- Diskutovali o možnosti říct GLS, aby používal pouze zkratky.
- R (PERSON1) a D (PERSON2) si všimli překlepů a chyb v textu, které je třeba opravit.
- D (PERSON2) plánuje použít Grammarly pro kontrolu gramatiky a opravy chyb.
- Zmínili se o seznamu tabulek a zda je jich dostatek pro knihu.
- T (PERSON3) navrhl nastavit barvy pro tisk, aby byly odkazy a citace černé místo modré a zelené.
- R (PERSON1) navrhl zkontrolovat, zda citované archivní články nevyšly někde jinde.
- Diskutovali o možnosti napsat skript pro kontrolu verzí článků v bibliografii.
- D (PERSON2) se chce zeptat Strnjaka (PERSON4) na názor ohledně barev v dokumentu.
- V bibliografii projektu nejsou dlouhé věci s dlouhými odkazy, možná jsou zbytečné.
- Někteří účastníci schůzky mají problémy se slyšitelností.
- Diskuse o tom, zda ponechat odkazy v textu nebo ne, s odkazem na jiné knihy a autory.
- Hovoří o editorech knihy a zjišťují, že někteří z nich možná nežijí.
- Po bibliografii je v knize index s nějakými divnými věcmi.
- Porovnávají index s indexem v knize Dana Zemana, který obsahuje pouze jazyky.
- Diskutují o použití makra "pojem" pro definice pojmů v textu.
- Zvažují, zda by měli důsledně používat makro "pojem" pro vytvoření indexu.
- Příklad pojmu "hidden states" a jeho použití v textu.
- Diskuze o kontextových vloženích a poznámkách pod čarou v dokumentu
- Zjištění, že první poznámka pod čarou je celá odkaz a odkazuje na abreviace
- Hledání příčiny problému s odkazem v logu
- Nastavení rozepisování zkratek v každé kapitole dle Jindřicha
- Diskuze o zkratkách BERT, ELMo a GPT a jejich významech
- Zjištění, že GPT a GPT2 mají různé významy písmen v zkratce
- Rozhovor o spolehlivosti informací na Wikipedii
- Shoda na použití GPT jako "generative pre-trained transformer"
- Schůzka se zabývala akronymy a zkratkami používanými v projektu.
- Diskutovali o generative pre-trained transformer (GPT) a transformers.
- Hovořili o BERT, RoBERTa, XLMR a MBERT.
- Zmínili se o recurrent neural network (RNN) a ELMo.
- Diskuse o tom, zda rozepisovat některé zkratky v textu nebo je nechat zkrácené.
- Navrhli rozepsat některé zkratky pouze na začátku textu.
- Přidání BLEU do seznamu zkratek, ale možná ne vysvětlení v textu.
- Zmínka o odkazech na vědecké články pro vysvětlení některých zkratek.
- Diskuse o seznamu zkratek a jak je generován.
- Zmínka o tag LM a kontextovém embeddingu.
- XLR není v projektu
- Diskuse o použití BERT, RoBERTa a XLMR v textu
- XLM je zkratka pro cross-lingual language model
- Hlavní zaměření na strojový překlad (MT) a předtrénované modely
- Projednávání struktury a obsahu úvodu a závěru
- Návrh na rozšíření úvodu a závěru
- Porovnání s jinými pracemi, např. Dan Zeman
- Dan Zeman má ve své práci chybějící kapitolu 2
- Připomínky a návrhy na úpravy textu
- V průběhu schůzky se diskutovalo o chybějících stránkách v PDF souboru a zda se jedná o náhled nebo celý dokument.
- Zmínili se o klikacích a neklikacích odkazech v různých dokumentech.
- Hovořili o poděkování recenzentům a dalším lidem, kteří se podíleli na projektu.
- Diskutovali o transformerech a jak se hledají na internetu, včetně obrázku Martina Popela s transformátorem.
- Projednávali komentáře od Rudy v kapitolách a jak s nimi naložit.
- Projednávali možnosti zlepšení čitelnosti obrázků v dokumentu
- Diskutovali o tom, zda je lepší mít odkazy přímo v textu
- Zmínili problém s malým písmem a čitelností
- Hovořili o možnosti rozdělit obrázky na více stránek
- Diskutovali o formátování popisků u dvoustránkových obrázků
- Zvažovali možnost změny uspořádání stránek v knize
- Hovořili o svazování knih a počtu stránek v knize
- Zmínili několik konkrétních knih jako příklady
- Nebyli si jisti, jakým způsobem se dnes knihy svazují
- Hovořili o Stranjakových návrzích a názorech na formátování
- Schůzka proběhla s účastí PERSON267, PERSON265, PERSON275, PERSON266, PERSON319, PERSON279 a PERSON291.
- PERSON319 informovala o jednání s architektem, které proběhlo dobře a byly probrány připravené body.
- Byla zmíněna potřeba kontaktovat PERSON320 ohledně sítí a kanalizace v dané lokalitě.
- Projektanti budou řešit studii a spojit se s ORGANIZATION129.
- PERSON266 zmínila plánované změny ředitele, sloučení dvou kanceláří, které podrobněji vysvětlí PERSON291.
- Nutnost ukončit rozpočet do konce roku a vyřešit peníze za model na PROJECT87.
- PERSON266 informovala o neúspěšném odvolání v soudu ohledně ORGANIZATION173 a možnosti dalšího postupu s právníky.
- PERSON291 přišel na schůzku a byl požádán o vysvětlení restrukturalizace.
- Většina zaměstnanců pracuje z domova
- Uvolnilo se místo ředitele [ORGANIZATION189] po odchodu [PERSON323] z [ORGANIZATION138]
- Pan ředitel navrhuje sjednotit strategické a územní plánování
- Cílem je mít plány související s časem, penězi a lidmi
- Vypsáno výběrové řízení na pozici ředitele [ORGANIZATION188], která integruje kanceláře a agendy sekce plánování města a sekce strategií a politik
- [ORGANIZATION176] přešla k [ORGANIZATION138]
- [ORGANIZATION177] bude pod [PERSON281]
- Nový ředitel by měl být vybrán do konce roku a nastoupit od 1. ledna
- [PERSON324] byla informována o změnách a souhlasila s nimi
- Výběrové řízení je otevřené, pokud má někdo vhodného kandidáta, může dát vědět [PERSON291] nebo [PERSON266]
- Diskuze o zahrnutí tématu krajiny ve všem, co dělá [ORGANIZATION138]
- Na projektovém setkání se diskutovalo o účasti PERSON286 na komisi ORGANIZATION192.
- Komise se skládá z nestranných odborníků a účast PERSON286 je pro ně přínosná z hlediska informací.
- PERSON286 se však musí zdržet hlasování v některých případech, což zpochybňuje její účast v komisi.
- Bylo navrženo, aby místo PERSON286 šla na jedno zasedání PERSON266, aby se vyhodnotilo, jak to funguje.
- PERSON286 upozornila, že komise nefunguje s náhradníky a neví, zda by to bylo pochopeno.
- PERSON291 nabídl, že by mohl jít na zasedání místo PERSON286, protože zná některé členy komise.
- Bylo zmíněno, že členové komise mají různorodé osobnosti a názory.
- Diskutovalo se o možnosti poslat někoho jiného z týmu na zasedání, když se bude probírat změna 2600.
- PERSON286 je uvedena jako členka komise, což komplikuje situaci s náhradníky.
- Zatím nebylo rozhodnuto, jaký postup zvolit ohledně účasti PERSON286 v komisi.
- Projednávali možnost sdílení informací s dalšími stranami a jak to ovlivní projednávání změn
- Diskutovali o prezentaci a připomínkách z minulé komise
- Plánují účast na výboru, kde se budou probírat připomínky komise
- Zmínili další komisi 18.11.
- Plánují spolupráci s panem architektem [PERSON332] na analýzách [PROJECT89]
- Spolupráce s [ORGANIZATION159] na vytipování ploch parkovišť pro městskou výstavbu
- Diskutovali o studii [PROJECT90] a zda se mají vyjadřovat pro [ORGANIZATION146] nebo jen pro pana architekta
- Zvažují, jak moc se vysilovat v připomínkování studie [PROJECT90], která je zamotaná a obtížná
- Plánují se domluvit s [PERSON335] na dalším postupu ohledně vyjadřování k studii [PROJECT90]
- Připravují jednání s panem [PERSON345] ohledně připomínek ke studii [PROJECT91] a požadují zahrnutí funkčních ploch a veřejné vybavenosti.
